臺灣苗栗地方法院民事小額判決　　　　100年度苗小字第406號
原　　　告　何佩玲
被　　　告　林文發
上列當事人間請求侵權行為損害賠償事件，本院於民國100 年11
月24日言詞辯論終結，判決如下：
    主  文
被告應給付原告新臺幣貳萬貳仟捌佰肆拾貳元，及自民國一○○
年九月三十日起至清償日止，按週年利率百分之五計算之利息。
原告其餘之訴駁回。
訴訟費用新臺幣壹仟元，其中新臺幣伍佰元由被告負擔，餘由原
告負擔。
本判決原告勝訴部分得假執行。
    事實及理由
一、原告起訴主張：被告於民國100 年9 月1 日19時許，駕駛車
    牌號碼V7-2956 號自小貨車，行經苗栗縣南庄鄉東河村22鄰
    苗21線11K 附近，因酒後駕車逾越中央雙黃線，撞擊由原告
    所有車牌號碼0676-US 號（以下簡稱系爭車輛），致系爭車
    輛毀損，業經匯聯汽車忠孝廠以新臺幣（下同）45,000元修
    繕完畢，其中零件費為26,825元，工資為18,175元。為此依
    侵權行為法律關係，請求被告賠償原告車輛修復費用及營業
    損失費用等語。並聲明：被告應給付原告46,430元，及自起
    訴狀繕本送達被告之翌日起至清償日止，按年息百分之5 計
    算之利息。
二、被告則以：承認於車禍當時駕車超越馬路雙黃線，並主張原
    告提出之修理費用過高等語置辯。並聲明：原告之訴駁回。
三、本院得心證之理由：原告前揭主張肇事之事實，業據原告提
    出與所述相符之苗栗縣警察局道路交通事故當事人登記聯單
    。復有本院向苗栗縣警察局頭份分局東河派出所職權查詢之
    車輛肇事製作之筆錄、現場圖、詢問筆錄、車禍事故調查表
    及現場照片等件附卷可稽，堪認原告之主張係屬真實。
四、按汽車、機車或其他非依軌道行駛之動力車輛，在使用中加
    損害於他人者，駕駛人應賠償因此所生之損害，民法第191
    條之2 前段定有明文。本件被告於前揭時地，因酒後駕車且
    違規超越雙黃線，撞及原告所有之系爭車輛，致系爭車輛受
    有損害，依前開規定，自應就系爭車輛之損害負損害賠償之
    責。
五、次按不法毀損他人之物者，被害人得請求賠償其物因毀損所
    減少之價額，民法第196 條定有明文。又請求賠償物被毀損
    所減少之價值，得以修復費用為估定標準，但以必要者為限
    ，例如修理材料費以新品換舊品應予折舊（參照最高法院77
    年第9 次民事庭會議決議）。本件原告所有之系爭車輛，因
    前述事故受損經送修，支出修復費用共45,000元，其中零件
    費用26,825元、工資18,175元( 含鈑金7,575 元、烤漆10,0
    00元) ，業據原告提出維修車歷單1 紙為證，自堪採信。又
    系爭車輛出廠年份係西元2007年11月（即民國96年11月，未
    載日以15日計），且係自用小客車，有汽車行車執照在卷可
    稽，至事故發生即受損之100 年9 月1 日止，已實際使用約
    3 年又10月（未滿1 月以1 月計），另依行政院所頒佈之固
    定資產耐用年數表及固定資產折舊率表，自用小貨車之耐用
    年數為5 年，採用定率遞減法計算其折舊，每年折舊率為千
    分之369 ，故本件應扣除之折舊額為22,158元【第1 年：26
    ,825×0.369 ＝9,898 ；第2 年：（26,825－9,898 ）×0.
    369 ＝6,246 ；第3 年：（26,825－9,898 －6,246 ）×0.
    369 ＝3,941 ；第3 年又10個月：（26,825－9,898 －6,24
    6 －3,941 ）×0.369 ×10/12 ＝2,073 ；9,898 ＋6,246
    ＋3,941 ＋2,073 ＝22,158。元以下四捨五入】。故就零件
    部分之損害經折舊後所得之金額應為4,678 元（26,825－22
    ,158＝4,667 ），再加計前開非零件部分，是原告因本件事
    故所得請求修復費用之損害即為元（4,667 ＋18,175＝22,
    842 ），從而，原告此部分主張在22,842元範圍部分，即屬
    有據，應予准許，至逾上開範圍部分，則屬無理由，應予駁
    回。
五、從而，原告本於侵權行為之法律關係請求被告給付22,842元
    ，及自100 年9 月30日（即起訴狀繕本送達之翌日）起至清
    償日止，按年利率5 ％計算之利息，為有理由，應予准許，
    逾此範圍之請求則無理由，應予駁回。
六、本件係適用小額訴訟事件為原告一部勝訴之判決，就原告勝
    訴部份，爰依職權宣告假執行，並於裁判時確定訴訟費用額
    。
七、據上論結，本件原告之訴為一部有理由，一部無理由，依民
    事訴訟法第436 條之23、第436 條第2 項、第79條、第436
    條之20，判決如主文。
中    華    民    國   100    年    12    月    8     日
                  苗栗簡易庭法  官  王炳人
以上正本係照原本作成。
如不服本判決，應於判決送達後20日內，以判決違背法令為理由
，向本院提出上訴狀並表明上訴理由，及須按他造當事人之人數
附繕本。如委任律師提起上訴者，應一併繳納上訴審裁判費。
上訴理由應表明：
  一、原判決所違背之法令及其具體內容，
  二、依訴訟資料可認為原判決有違背法令之具體事實。
如未表明上訴理由者，應於上訴後20日內向本院提出上訴理由。
當事人如對本件訴訟內容有所疑義，得聲請閱卷。
                            書記官  許慈郁
中    華    民    國  100     年    12    月    8     日